【裁判字號】    97,消債更,180
【裁判日期】    970808
【裁判案由】    更生事件
【裁判全文】
臺灣士林地方法院民事裁定           97年度消債更字第180號
債  務  人  甲○○
                        1號3.
代  理  人  陳香如律師
上列債務人聲請更生事件，本院裁定如下：
    主  文
債務人甲○○自中華民國97年8 月11日17時起開始更生程序。
    理  由
一、按債務人與金融機構協商成立者，不得聲請更生或清算，但
    因不可歸責於己之事由，致履行顯有重大困難者，不在此限
    。本條例施行前，債務人依金融主管機關協調成立之中華民
    國銀行公會會員辦理消費金融案件無擔保債務協商機制與金
    融機構成立之協商，準用前項之規定，消費者債務清理條例
    第151條第5項、第6項分別定有明文。次按，債務人不能清
    償債務或有不能清償之虞，且無擔保或無優先權之債務總額
    未逾新臺幣（下同）1,200萬元者，於法院裁定開始清算程
    序或宣告破產前，得向法院聲請更生，觀諸消費者債務清理
    條例第3條、第42條第1項規定自明。又法院開始更生程序之
    之裁定，應載明其年、月、日、時，並即時發生效力，同條
    例第45條第1項亦有明定。
二、聲請意旨略以：伊有不能清償債務情事，前曾於民國95年間
    依照「中華民國銀行公會會員辦理消費金融案件無擔保債務
    協商機制」請求共同協商債務清償方案，並協商成立，協商
    條件為每月還款4萬7369元。惟伊每月薪資僅約4萬3000元，
    協商條件顯高於伊每月薪資，更未考量必要生活支出，故伊
    確係因不可歸責於己，致履行協商條件顯有重大困難。且伊
    無擔保或無優先權之債務總額未逾1,200萬元，復未經法院
    裁定開始清算程序或宣告破產，爰向本院聲請更生等語。
三、經查，債務人所主張之上開事實，業據提出中華民國銀行公
    會會員辦理消費金融案件無擔保債務協商機制無擔保債務還
    款計劃（見本院卷第18頁）、債務人薪資帳戶存摺內頁（見
    本院卷第22至26頁）、財團法人金融聯合徵信中心當事人綜
    合信用報告之協商前置專用債權人清冊（見本院卷第14至17
    頁）等為證，核閱屬實，堪認為真正。佐諸債務人於95年度
    薪資所得僅58萬5565元，96年度薪資所得僅54萬3188元等情
    ，亦有債務人94、95年度綜合所得稅各類所得資料清單在卷
    可稽（見本院卷第20、48頁），足見債務人之每月收入確不
    足履行上開協商條件。準此以觀，債務人主張其有不可歸責
    於己之事由，致履行協商條件顯有困難，堪認為真實。此外
    ，債務人復查無消費者債務清理條例第6條第3項、第8條或
    第46條各款所定駁回更生聲請之事由存在，則債務人聲請更
    生，應屬有據，爰裁定如主文。
中    華    民    國    97    年    8     月    8     日
                  民事第三庭  法      官  鍾任賜
上為正本係照原本作成。
本件不得抗告。
中    華    民    國    97    年    8     月    8     日
                              書  記  官  陳鳳嬌


司法院資訊處製作；財團法人民間司法改革基金會備份。
